# Роман Иванов

# Веб разработчик

Силламяэ, Эстония roman.ivanov.dev@gmail.com https://justenough1.github.io

### Краткое вступление

Я дипломированный разработчик программного обеспечения с почти 1 годом опыта в веб-разработке и дизайне. Я обладаю прочной основой в области языков программирования и методов решения проблем благодаря 4-летнему обучению в Центре Профессионального Образования Ида-Вирумаа. Готов к постоянному росту и развитию, а также к созданию инновационных веб сайтов и программных продуктов.

#### Навыки

#### Языки программирования

JavaScript, TypeScript, Java, SQL, Python, C#

#### Технологии

React.js, Express.js, Bootstrap 5, WordPress, Socket.io, MongoDB

#### Программы

Visual Studio Code, Figma, GitHub, Jira, Postman, AWS

#### Знание языков

Vene

C2

Inglise

B2

# Опыт работы

# EDUKAD SILLAMÄE NOORED - ESN MTÜ, Sillamäe – Beб

разработчик (практикант)

10.2022 - 03.2023

 Играл важную роль в разработке, тестировании и улучшении веб-сайта, уделяя особое внимание как функциональности, так и дизайну.

- Участвовал в командных собраниях и мозговых штурмах, способствуя сотрудничеству и достижению целей проекта.
- Помогал в выявлении и устранении проблем и ошибок, чтобы обеспечить хороший пользовательский опыт.

**Sillamäe Sadam AS, Sillamäe** – *Beб разработчик (практикант)* 11.2021 – 02.2022

- Помогал в выявлении и исправлении ошибок на сайте, чтобы обеспечить хороший пользовательский опыт.
- Предоставлял четкие и краткие отчеты об ошибках, результатах тестирования и решениях руководителю стажировки.

## Образование

**Центр Профессионального Образования Ида-Вирумаа, Силламяэ** — *Профессиональное образование* 09.2019 — 06.2023

**Силламяэская Ваналиннаская школа, Силламяэ** — *Основное образование* 09.2011 — 06.2019